臺灣高雄地方法院刑事裁定　　　　　　　96年度聲字第1439號
聲　請　人
即　受刑人　甲○○
　　　　　　　　　　（現於高雄監獄服刑中）
上列聲請人因被告詐欺及恐嚇案指揮執行案件，經檢察官駁回聲
請定執行刑之處分（95執15053 字第25640 號），提起聲明異議
，本院裁定如下：
    主　  文
異議駁回。
    理　  由
一、本件聲請人即受刑人聲明異議意旨略以：伊前曾聲請台灣高
    雄地方法院檢察署（下稱高雄地檢署）檢察官就該署指揮執
    行被告恐嚇詐欺罪之95年度執字第15053 號（下稱後案），
    與該署指揮執行被告偽造文書二罪之95年度執更字第1668號
    （下稱前案）予以合併定執行刑，惟經高雄地檢署於民國96
    年3 月21日以95執15053 字第25640 號函駁回在案，其理由
    係以：後案（恐嚇詐欺罪）係在前案（偽造文書罪）確定後
    所犯，不合於刑法數罪併罰之規定等語，惟前案（95年度執
    更字第1668號）之確定日期，執行指揮書係記載「95年8 月
    14日」，並非檢察官認定之「93年7 月30日」，且前案因係
    因撤銷緩刑之裁定（本院95年度撤緩字第61號），才有2個
    不同不同確定日期。故上開檢察署之處分，影響聲請人法律
    上權益，故有聲明異議之必要等語。
二、按依刑法第48條應更定其刑者，或依刑法第53條及第54條應
    依刑法第51條第5 款至第7 款之規定，定其應執行之刑者，
    由該案犯罪事實最後判決之法院之檢察官，聲請該法院裁定
    之。前項定其應執行之刑者，受刑人或其法定代理人、配偶
    ，亦得請求前項檢察官聲請之。再受刑人或其法定代理人或
    配偶以檢察官執行之指揮為不當者，得向諭知該裁判之法院
    聲明異議；法院應就疑義或異議之聲明裁定之，刑事訴訟法
    第477 條、第484條、第486 條分別定有明文。
三、次按裁判確定前犯數罪者，併合處罰之；再緩刑期滿，而緩
    刑之宣告未經撤銷者，其刑之宣告失其效力，刑法第50條、
    第76條分別定有明文。而所謂「緩刑之宣告未經撤銷者」，
    係指未經法院就緩刑之宣告撤銷而言，重在是否已經法院就
    緩刑之宣告為撤銷之裁判，不以該緩刑撤銷之裁判確定為必
    要。於緩刑期間內，因有刑法第75條或其他法定之原因，已
    經法院為撤銷緩刑之裁判者，即生撤銷緩刑之效力，不以該
    撤銷緩刑之裁判確定為必要（參最高法院93年度台非字第
    228 號判決意旨）。又裁判確定後另犯他罪，不在數罪併罰
    規定之列，業經司法院釋字第98號解釋闡釋在案，故裁判確
    定後，復受有期徒刑之宣告者，前後之有期徒刑，應予合併
    執行，大法官會議釋字第98號、第202 號解釋亦著有明文。
四、查本件聲請人即受刑人甲○○前於91年1 月、7 月間因偽造
    文案件，經本院以93年度訴字第2039號判決判處有期徒刑5
    月，經上訴後，先後經台灣高等法院高雄分院以94年度上訴
    字第1557號、最高法院以95年度台上字第1370號判決，均駁
    回上訴，而於95年3 月16日確定；再於92年8 月間因偽造文
    書案件，經台灣板橋地方法院（下稱板橋地院）以93年度訴
    字第778 號判決判處有期徒刑6 月，緩刑3 年，於93年7 月
    30日確定在案。嗣聲請人於緩刑期間再犯罪，經本院於95年
    7 月19日以95年度撤緩字第61號裁定撤銷緩刑宣告，再經台
    灣高等法院高雄分院裁定駁回抗告，而於95年11月24日確定
    。而上開判刑5 月、撤銷緩刑6 月二罪，經高雄地檢署檢察
    官以符合數罪併罰關係，聲請本院以95 年 度聲字第724 號
    裁定定其應執行刑10月，於95年8 月14日確定，並經高雄地
    檢署檢察官以95年度執更字第1668號指揮於95年9 月15日入
    監執行中（即前案）。又聲請人另因於94 年8月22日及8 月
    底某日犯幫助恐嚇詐欺案件，經本院於95 年7月31日以95年
    度簡字第847 號判決判處有期徒刑各5 月、4 月，定應執行
    刑8 月，於95年9 月7 日確定，並經同署檢察官以95年度執
    字第15053 號指揮執行在案（即後案），此有各審判決書、
    裁定書、執行指揮書、台灣高等法院被告前案紀錄表在卷足
    參。再觀乎聲請人後案即恐赫詐欺罪，犯罪時間係於94年8
    月22日及8 月底某日，而其前案即偽造文書案犯罪時間係在
    91年1 月、7 月間、92年8 月間，且其中板橋地院一案已先
    於93年7 月30日確定，是上開偽造文書二罪間符合刑法第50
    條規定數罪併罰，而與後案即恐嚇詐欺罪間，並無數罪併罰
    關係已明。縱聲請人板橋地院偽造文書案之緩刑宣告，係於
    95年7 月19日經裁定撤銷，再於95年11月24日確定，亦對受
    刑人該案原犯罪時間、原判決確定日期並無影響。本件對於
    聲請人之執行原確定判決之宣告刑、更定應執行刑，不以該
    緩刑宣告撤銷之裁判確定為必要，而該後案之執行指揮書所
    載原判決確定日期「95年9 月7 日」，雖在前案撤銷緩刑宣
    告裁定確定日期「95年11月24日」之前，亦與被告後案、前
    案間不符合數罪併罰規定之結果不生影響，二案自應接續執
    行，是聲請人於本院審理時所提上開釋字第98號解釋引為有
    利之依據云云，顯係對於刑法第50條規定之解釋、適用，有
    所誤解。從而，本件高雄地檢署檢察官未循聲請人合併定應
    執行刑之請求，仍就後案指揮接續執行，於法有據，本件聲
    請人之聲明異議，為無理由，應予駁回。
四、據上論結，應依刑事訴訟法第220 條、第486 條，裁定如主
    文。
中　　華　　民　　國　　96　　年　　9 　　月　　10　　日
                  刑事第三庭    法　官  李昆南
以上正本證明與原本無異。
如不服本裁定，應於送達後5日內，向本院提出抗告狀。
中　　華　　民　　國　　96　　年　　9 　　月　　11　　日
                                書記官  黃美玲
